# 财务费用利息支出科目是否仅核算金融机构借款利息

提问人：保佑我吧 007 时间：2022-09-23 10:36:58
请问财务费用利息支出科目是否仅核算金融机构借款利息，非金融机构的企业间资金拆借利息应计入哪个科目？

回答人：chenyiwei
非金融机构的企业间资金拆借利息支出，如果不符合资本化条件的，也是列入“财务费用——利息支出”。